臺灣臺南地方法院臺南簡易庭民事裁定
111年度南簡聲字第16號
聲  請  人  林瑞文  
相  對  人  蔡宗興  
上列當事人間聲請停止執行事件，本院裁定如下：
    主    文
聲請人供擔保新臺幣貳萬壹仟貳佰伍拾元後，本院一○九年度司
執字第一一二五一九號強制執行事件之強制執行程序，於本院一
一一年度南簡字第二五五號債務人異議之訴判決確定或和解、撤
回起訴前，應暫予停止執行。
    理    由
一、聲請意旨略以：相對人持本院109年度司票字第2689號本票
    裁定暨確定證明書為執行名義，聲請對聲請人為強制執行，
    經本院以109年度司執字第112519號給付票款事件(下稱系爭
    執行事件)受理在案。惟聲請人已另案提起債務人異議之訴
    （本院111年度南簡字第255號），爰依法聲請裁定停止系爭
    執行事件之強制執行程序等語。
二、按有回復原狀之聲請或提起再審或異議之訴，或對於和解為
    繼續審判之請求，或提起宣告調解無效之訴、撤銷調解之訴
    ，或對於許可強制執行之裁定提起抗告時，法院因必要情形
    或依聲請定相當並確實之擔保，得為停止強制執行之裁定，
    強制執行法第18條第2項定有明文。次按法院依強制執行法
    第18條第2項定擔保金額而准許停止強制執行之裁定者，係
    備供債權人因停止執行所受損害之賠償，其數額應依標的物
    停止執行後，債權人未能即時受償或利用該標的物所受之損
    害額，或其因另供擔保強制執行所受損害額定之，非以標的
    物之價值或其債權額為據（最高法院91年度台抗字第429號
    裁定意旨參照）。
三、經查，相對人持聲請人簽發如附表所示之本票(下稱系爭本
    票)，具狀聲請經本院以109年度司票字第2689號本票裁定准
    予強制執行確定在案，並執該本票裁定及確定證明書對聲請
    人聲請強制執行，經本院以系爭執行事件受理。嗣聲請人向
    本院提起109年度南簡字第1449號(上訴審：本院110年度簡
    上字第16號)確認本票債權不存在訴訟，訴訟中聲請經本院
    以109年度南簡聲字76號裁定停止執行，後因上開確認本票
    債權不存在訴訟判決駁回確定在案，系爭執行事件繼續執行
    程序；聲請人再就系爭執行事件提起本件債務人異議之訴（
    本院111年度南簡字第255號），主張系爭本票所擔保之借款
    15萬元業已於103年間清償完畢，現正審理中等情，業據本
    院調取上開強制執行、民事訴訟卷宗查明無訛，是依前揭說
    明，聲請人停止強制執行之聲請，於法即屬有據，應予准許
    。本院審酌系爭執行事件相對人聲請強制執行之債權金額為
    15萬元及其利息，則其因停止執行所受之損害，應為無法運
    用該筆金額所發生相當於利息之損失，而該項損失之利率，
    以依法定利率即週年利率百分之5計算，較不受利率波動之
    影響，核屬計算相對人因停止執行所受損害客觀及妥適之標
    準。又上開債務人異議之訴，訴訟標的未逾民事訴訟法第46
    6條所定價額，為不得上訴第三審之事件，參照各級法院辦
    案期限實施要點第2條規定，該訴訟自起訴至第二審終結確
    定之期間可推定為2年10個月（民事簡易訴訟程序辦案期限
    第一審為10個月、第二審為2年），據此計算相對人因停止
    執行而未能即時受償之可能損失金額為2萬1,250元【計算式
    ：15萬元×5%×（2+10/12）＝2萬1,250元，元以下4捨5入】，
    揆諸首揭說明，聲請人自應就相對人因停止強制執行可能遭
    受之上開損害提出該金額予以擔保，爰裁定如主文所示。
四、依強制執行法第18條第2項，裁定如主文。　　
中　　華　　民　　國　　111 　年　　3 　　月　　14　　日
  　　　　　　　　臺灣臺南地方法院臺南簡易庭　　　　　
                              法  官　林勳煜
上列正本證明與原本無異。　　　　　　　　　　　　　　　　
如對本裁定抗告須於裁定送達後10日內向本院提出抗告狀，並繳
納抗告費新臺幣1,000元。
中　　華　　民　　國　　111 　年　　3 　　月　　14　　日
　　　　　　　　　　　　　　　書記官  朱烈稽
　　　　　　　　　　　　　　　　
　　　　　　　　　　　　　　　　
附表                          111年度南簡聲字第16號    編號 發票日 票 面 金 額 (新臺幣) 到 期 日 1 104年6月2日 15萬元 107年10月1日